【裁判字號】    99,審易,4991
【裁判日期】    991229
【裁判案由】    竊盜
【裁判全文】
臺灣高雄地方法院刑事判決            99年度審易字第4991號
公  訴  人  臺灣高雄地方法院檢察署檢察官
被      告  李中文
上列被告因竊盜案件，經檢察官提起公訴（99年度偵字第26607
號、第29849 號），本院以簡式審判程序審理，判決如下：
    主  文
李中文犯如附表所示之貳罪，各處如附表所示之刑。扣案之西瓜
刀、螺絲起子各壹支均沒收。
    事  實
一、李中文意圖為自己不法之所有，分別於附表所示之時間、地
    點，以附表所示之方式，竊取黃怡芳、張德培如附表所示之
    財物，得手後，現金均已花用殆盡，其餘贓物則已丟棄。嗣
    經警分別查獲，另扣得如附表所示之物（犯罪時間、地點、
    方式、查獲時地、扣得物品均如附表所示）。
二、案經劉鳳鳴、張德培分別訴由高雄市政府警察局仁武分局、
    左營分局移送臺灣高雄地方法院檢察署檢察官偵查起訴。
    理  由
一、本件被告李中文所犯為死刑、無期徒刑、最輕本刑為3 年以
    上有期徒刑以外之罪，其於準備程序進行中，就被訴事實為
    有罪之陳述，經本院告知簡式審判程序之旨，並聽取當事人
    之意見後，合議庭認宜進行簡式審判程序，爰依刑事訴訟法
    第273 條之1 第1 項規定，裁定由受命法官獨任進行簡式審
    判程序，合先敘明。
二、上開犯罪事實，業經被告於本院審理中坦承不諱，核與證人
    劉鳳鳴、黃怡芳、張德培於警詢之證述相符，並有監視器錄
    影翻拍照片6 張附卷可佐，及被告所有供犯罪所用之西瓜刀
    、螺絲起子各1 支扣案可資佐證。被告之自白核與事實相符
    ，自可採為認定事實之依據。從而，本件事證明確，被告上
    開犯行，堪以認定，應依法論科。
三、論罪科刑部分：
    (一)按刑法第321 條第1 項第3 款之攜帶兇器竊盜罪，係以行
      為人攜帶兇器竊盜為其加重條件，此所謂兇器，其種類並
      無限制，凡客觀上足對人之生命、身體、安全構成威脅，
      具有危險性之兇器均屬之，且祇須行竊時攜帶此種具有危
      險性之兇器為已足，並不以攜帶之初有行兇之意圖為必要
      （最高法院79年臺上字第5253號判例意旨參考）。查本件
      被告為附表編號1 竊盜犯行所攜帶之西瓜刀、螺絲起子各
      1 支，前端均係鐵製品，均可單手握持，此有照片2 紙附
      卷可參，足見均係屬質地堅硬且尖銳之物，客觀上足以對
      人之身體造成威脅而具有危險性，自屬兇器無訛。
    (二)按刑法第321 條第1 項第2 款所謂毀越門扇牆垣，係指毀
      損或超越及踰越門扇牆垣而言，與用鑰匙開鎖啟門入室者
      不同。又條文規定將「門扇」、「牆垣」、「其他安全設
      備」並列，則所謂「門扇」應專指門戶而言，指分隔住宅
      或建築物內外之出入口大門而言。至所謂「其他安全設備
      」，指門扇、牆垣以外，依社會通常觀念足認為防盜之一
      切設備者，即屬相當（最高法院22年上字第454 號、25年
      上字第4168號判例參照）。窗戶具有防閑之效用，依社會
      通常之觀念，屬於維護安全之防盜設備，自屬同條文規定
      之安全設備，又毀壞構成門之一部之鎖，則應認係毀壞門
      扇，至於已經進入大門室內之住宅或建築物內部諸門，不
      論是房間門、廚房門亦應認係安全設備（司法院73年7 月
      7 日廳刑一字第603 號研究意見參照）。經查，被告於附
      表編號1 所示時地攀爬陽台、打開未上鎖之鋁門侵入住宅
      竊盜，應認係屬踰越安全設備。
    (三)核被告就附表編號1 所為，係犯刑法第321 條第1 項第1
      款、第2 款、第3 款之攜帶兇器踰越安全設備於夜間侵入
      住宅竊盜罪；就附表編號2 所為，係犯同法第320 條第1
      項之普通竊盜罪。被告所犯上開2 罪，時間有異，犯意各
      別，行為互殊，應予分論併罰。本院審酌被告正值年輕，
      不思以正當途徑賺取財物，竟以附表所載方式竊取被害人
      財物，造成被害人財產損失，不宜輕罰；另念其犯後坦認
      犯行，所竊取之財物價值非鉅，及被告犯罪之動機、目的
      、手段等一切情狀，酌情分別量處如主文所示之刑。至扣
      案之西瓜刀、螺絲起子各1 支，為被告所有供犯附表編號
      1 竊盜犯行所用之物，經被告自承於卷，應依刑法第38條
      第1 項第2 款之規定，於附表編號1 所示竊盜罪刑項下諭
      知沒收。
據上論斷，應依刑事訴訟法第273 之1 第1 項、第299 條第1 項
前段，刑法第321 條第1 項第1 款、第2 款、第3 款、第320 條
第1 項、第38條第1 項第2 款，判決如主文。
本案經檢察官余彬誠到庭執行職務。
中    華    民    國    99    年    12    月    29    日
                  刑事第十庭  法  官  楊佩蓉
以上正本證明與原本無異。
如不服本判決應於收受送達後10日內向本院提出上訴書狀，並應
敘述具體理由；如未敘述上訴理由者，應於上訴期間屆滿後20日
內向本院補提理由書（均須按他造當事人之人數附繕本）「切勿
逕送上級法院」。
中    華    民    國    99    年    12    月    29    日
                              書記官  陳蓉柔
附錄本案判決論罪科刑法條：
中華民國刑法第320條
意圖為自己或第三人不法之所有，而竊取他人之動產者，為竊盜
罪，處5 年以下有期徒刑、拘役或5 百元以下罰金。
意圖為自己或第三人不法之利益，而竊佔他人之不動產者，依前
項之規定處斷。
前二項之未遂犯罰之。
中華民國刑法第321條
犯竊盜罪而有左列情形之一者，處6 月以上、5 年以下有期徒刑
：
一、於夜間侵入住宅或有人居住之建築物、船艦或隱匿其內而犯
    之者。
二、毀越門扇、牆垣或其他安全設備而犯之者。
三、攜帶兇器而犯之者。
四、結夥三人以上而犯之者。
五、乘火災、水災或其他災害之際而犯之者。
六、在車站或埠頭而犯之者。
前項之未遂犯罰之。
附表
┌──┬─────┬────┬────────┬──────────┬─────────┐
│編號│  時間    │  地點  │   犯罪方法     │    查獲時地        │ 所犯之罪及宣告刑 │
├──┼─────┼────┼────────┼──────────┼─────────┤
│ 1  │99年6 月26│高雄縣仁│攜帶其所有客觀上│於同日凌晨4 時許，為│李中文犯攜帶兇器踰│
│    │日凌晨某時│武鄉八卦│具危險性足以傷害│劉鳳鳴、黃怡芳發覺家│越安全設備於夜間侵│
│    │許        │村八德南│人身體之西瓜刀、│中遭竊，李中文旋即攜│入住宅竊盜罪，處有│
│    │          │路100 巷│螺絲起子各1 支，│帶所竊得之筆記型電腦│期徒刑拾月。扣案之│
│    │          │6 弄39號│從該址後方防火巷│從2 樓陽台攀爬至1 樓│西瓜刀、螺絲起子各│
│    │          │        │攀爬陽台，進入該│逃離現場，並在現場遺│壹支均沒收。      │
│    │          │        │址2 樓，徒手竊取│留黑色背包1 只（內有│                  │
│    │          │        │黃怡芳所有之筆記│其所有供竊盜所用之西│                  │
│    │          │        │型電腦1 台（含隨│瓜刀、螺絲起子各1 支│                  │
│    │          │        │身碟，價值約新臺│，及與本案無關之戶口│                  │
│    │          │        │幣【下同】8,000 │名簿1 份、SIM 卡2 張│                  │
│    │          │        │元）。          │、數位相機記憶卡2 張│                  │
│    │          │        │                │、郵局儲金繼承申請書│                  │
│    │          │        │                │1紙 、對年通知函、優│                  │
│    │          │        │                │惠結清函各1 紙、緊急│                  │
│    │          │        │                │優惠通知函2 張、餅乾│                  │
│    │          │        │                │2盒 、現金292 元、黑│                  │
│    │          │        │                │色T 恤及白色T 恤各1 │                  │
│    │          │        │                │件）經報警處理，循線│                  │
│    │          │        │                │查悉上情。          │                  │
├──┼─────┼────┼────────┼──────────┼─────────┤
│ 2  │99年7 月12│高雄市左│趁友人張德培停放│於同日13時45分許，張│李中文犯竊盜罪，處│
│    │日12時57分│營區文恩│該處之車牌號碼ZE│德培發現遭竊，報警處│拘役伍拾日。      │
│    │許        │路35號前│C-818 號輕型機車│理，經警調閱監視錄影│                  │
│    │          │        │未取下機車鑰匙之│畫面，始查悉上情。  │                  │
│    │          │        │際，以該鑰匙開啟│（除現金經李中文花用│                  │
│    │          │        │置物箱，徒手竊取│外，其餘竊得之物品棄│                  │
│    │          │        │張德培所有、置放│置高雄市左營區福山國│                  │
│    │          │        │於該機車置物箱內│中附近）            │                  │
│    │          │        │之腰包1 只（內有│                    │                  │
│    │          │        │短皮夾1 個、身分│                    │                  │
│    │          │        │證1 張及現金300 │                    │                  │
│    │          │        │元，損失價值共約│                    │                  │
│    │          │        │1,000 元）。    │                    │                  │
└──┴─────┴────┴────────┴──────────┴─────────┘

司法院資訊處製作；財團法人民間司法改革基金會備份。
